# 请教陈版：关于商誉减值测试分 22 步如何实施

提问人：wwww学习 时间：2020-04-18 08:05:25
陈老师：
您好！
请问陈老师，关于商誉减值测试时，首先对不包含商誉的资产或资产组进行减值测试，再对包含商誉的资产组或组合进行减值测试的具体实施及理解？
初步分析：
对不包含商誉的资产或资产组进行减值测试，个人理解就是首先判断与商誉相关的单项资产或资产组是否有减值迹象，即企业个体层面正常实施的的与商誉相关的这些资产或者资产组的减值测试，如A公司被收购后形成商誉，A公司固定资产是与商誉相关资产组，那么在实施相关商誉减值测试时，应首先检查或判断A公司这些固定定产是否有减值迹象，如果有正常在A公司层面计提固定资产减值，然后以计提减值后的固定资产账面价值+商誉账面价值 的金额作为包含商誉的资产组金额与相关可收回金额进行比较。
可以理解为无论A公司是否被收购、是否有与A公司相关的商誉，A公司均应该在出现固定资产减值迹象时，首先对其固定资产计提减值，不应因为包含商誉的资产组（即固定资产）可收回金额高于其账面价值就不计提A公司单项资产或资产组合的减值（假设其单体层面个别资产或资产组合发生减值）
非常感谢陈老师！

回答人：chenyiwei
可参考此处的讨论：https://bbs.esnai.com/thread-5413311-1-1.html